vi: Sức khỏe và sắc đẹp > Sản phẩm chăm sóc cá nhân > Chăm sóc bàn chân: Thuốc trị nấm chân; Vật tư chăm sóc phồng rộp; Đồ dùng điều trị biến dạng ngón chân cái; Sản phẩm chăm sóc vết chai và vết sần; Kem và dầu dưỡng chân; Mặt nạ và sản phẩm lột da chân; Khử mùi chân; Tẩy tế bào chết chân; Muối ngâm chân; Lót giày & Độn giày; Bộ làm móng chân; Dụng cụ tách ngón chân
sv: Skönhet och hälsa > Personlig vård > Fotvård: Antifungala fotbehandlingar; Blåsvårdstillbehör; Produkter för vård av förhårdnader; Produkter för vård av valkar och liktornar; Fotkrämer och balsam; Fotmasker och peeling; Medel mot dålig fotlukt; Fotskrubb och exfolieringsmedel; Fotbad och salt; Iläggssulor och fotinlägg; Pedikyrkit; Tåseparatorer
da: Sundhed og skønhed > Personlig pleje > Fodpleje: Antimykotiske fodbehandlinger; Blisterplejeudstyr; Pleje af knyster; Pleje af ligtorne og hård hud; Fodcreme og balsammer; Fodmasker og peelings; Behandling af fodsved; Fodscrubs og eksfolieringsmidler; Fodbad og salte; Indlægssål; Pedicuresæt; Tådelere
fi: Terveys ja kauneus > Henkilökohtainen hygienia > Jalkojen hoito: Sienilääke jaloille; Rakkolaastari; Vaivasenluun hoitotarvikkeet; Kovettumien ja känsien hoitotarvikkeet; Jalkavoide ja -balsami; Jalkanaamio ja -kuorintakäsittely; Jalkadeodorantti; Jalkojen kuorinta; Jalkasuolat ja -kylvyt; Pohjalliset; Pedikyyrisarja; Varpaanerottajat
zh-TW: 保健與美容 > 個人保養 > 足部保養: 足部抗黴菌治療; 水泡護理用品; 拇囊炎治療用品; 雞眼/腳繭治療; 腳部乳霜及膏; 腳部面膜及去皮; 除腳臭產品; 足部磨砂及去角質; 足浴及腳鹽; 鞋墊和襯墊; 足部護理套組; 腳趾隔板
el: Υγεία & ομορφιά > Προσωπική φροντίδα > Περιποίηση ποδιών: Αντιμυκητιακές θεραπείες ποδιών; Επιθέματα φουσκαλών; Προμήθειες φροντίδας για κάλους; Προμήθειες φροντίδας κάλων & σκληρύνσεων; Κρέμες ποδιών; Μάσκες ποδιών; Αφαιρετικά κακοσμίας ποδιών; Scrubs ποδιών; Άλατα ποδιών; Πάτοι & ένθετα; Σετ πεντικιούρ; Διαχωριστικά δακτύλων ποδιών
pt-BR: Saúde e beleza > Cuidados pessoais > Cuidados com os pés: Tratamentos antifúngicos para os pés; Suprimentos para cuidados com bolhas; Cuidados com joanetes; Cuidados com espigões e calos; Cremes e bálsamos para os pés; Máscaras e esfoliações para os pés; Desodorantes para os pés; Esfoliantes para os pés; Imersões e sais para os pés; Palmilhas e proteções para os pés; Kits de pedicure; Separador de dedos
zh-CN: 保健/美容/卫生/护理 > 个人护理 > 足部护理: 足部抗真菌护理; 水泡护理用品; 拇囊炎护理用品; 鸡眼/茧子治疗用品; 足霜和香膏; 足膜; 脚部除臭剂; 足部磨砂膏; 足浴盐; 鞋垫/鞋内底; 修脚套装; 脚趾隔离梳
pl: Zdrowie i uroda > Higiena osobista > Pielęgnacja stóp: Przeciwgrzybiczne środki do stóp; Środki na pęcherze; Leczenie haluksów; Usuwanie nagniotków i modzeli; Kremy i balsamy do stóp; Maski i peelingi do stóp; Odświeżacze do stóp; Peelingi do stóp; Kąpiele i sole do stóp; Wkładki do butów; Zestawy do pedicure; Rozdzielacze do palców
hu: Egészség és szépség > Személyes gondoskodás > Lábápolás: Gombaellenes lábkezelések; Hólyagápoló kellékek; Bütyökápoló kellékek; Tyúkszem- és bőrkeményedés-ápoló kellékek; Lábkrémek és balzsamok; Lábmaszkok és hámlasztók; Lábszag-eltávolítók; Lábradírok és hámlasztók; Lábáztatók és sók; Talpbetétek és betétek; Pedikűrkészletek; Lábujjtávtartók
lt-LT: Sveikata ir grožis > Asmeninė priežiūra > Pėdų priežiūra: Priešgrybelinės pėdų gydymo priemonės; Pūslių priežiūros priemonės; Hallux valgus deformacijos priežiūros reikmenys; Nuospaudų priežiūros reikmenys; Pėdų kremai ir balzamai; Pėdų kaukės ir šveitikliai; Pėdų kvapo šalinimo priemonės; Pėdų šveitikliai ir eksfoliantai; Pėdų mirkikliai ir druskos; Vidpadžiai ir įdėklai; Pedikiūro rinkiniai; Pirštų tarpikliai
de: Gesundheit & Schönheit > Körperpflege > Fußpflege: Antimykotische Fußbehandlungen; Blasenpflege-Zubehör; Ballenpflege; Hühneraugen- & Hornhautprodukte; Fußcremes & -balsame; Fußmasken & -peelings; Fußgeruchskiller; Fußpeelings & Exfoliantien; Fußbäder & -salze; Einlegesohlen & Einlagen; Pediküre-Set; Zehenspreizer
th: สุขภาพและความงาม > ผลิตภัณฑ์ดูแลส่วนบุคคล > การดูแลเท้า: ยาแก้เชื้อราที่เท้า; อุปกรณ์ดูแลแผลพุพอง; อุปกรณ์ดูแลตาปลาที่เท้า; อุปกรณ์รักษาตาปลาและเนื้อด้าน; ครีมและบาล์มบำรุงเท้า; มาสก์และผลิตภัณฑ์ผลัดเซลล์เท้า; ผลิตภัณฑ์กำจัดกลิ่นสำหรับเท้า; สครับและผลิตภัณฑ์ขัดผิวเท้า; ผลิตภัณฑ์แช่เท้าและเกลือ; ที่รองพื้นในรองเท้า; ชุดอุปกรณ์เพดิคิวร์; สเปซเซอร์สำหรับนิ้วเท้า
fr: Santé et beauté > Hygiène personnelle > Soin des pieds: Traitements antifongiques pour les pieds; Accessoires pour ampoules; Accessoires pour oignons (hallux valgus); Accessoires pour soin de la corne et des callosités; Crèmes et baumes pour les pieds; Masques et peelings pour les pieds; Déodorants pour les pieds; Gommages et exfoliants pour les pieds; Bains et sels pour les pieds; Semelles intérieures et talonnettes; Kits de pédicure; Séparateurs d’orteils
ja: 美容・健康 > 衛生日用品 > フットケア: 足用抗真菌薬; 水疱ケア用品; 外反母趾治療薬; たこ・うおの目治療薬; フットクリーム・バーム; フットマスク・ピーリング; 足用デオドラント; フットスクラブ・角質除去剤; フットバス・ソルト; インソール・中敷; ペディキュアキット; 足指パッド
it: Salute e bellezza > Cura della persona > Cura dei piedi: Trattamenti antimicotico per i piedi; Forniture di cura delle bolle; Trattamento borsite dell'alluce; Trattamento calli e duroni; Creme e balsami per i piedi; Maschere e peeling per i piedi; Deodoranti per piedi; Scrub e esfolianti per i piedi; Ammolli e sali per i piedi; Solette e sottopiedi; Kit di pedicure; Distanziatori di alluci
sl-SI: Zdravje in lepota > Osebna nega > Nega stopal: Protiglivična sredstva za stopala; Pripomočki za nego žuljev; Pripomočki za nego deformacije nožnega palca; Pripomočki za nego kurjih očes in otiščancev; Kreme in balzami za stopala; Maske in pilingi za stopala; Sredstva za odpravljanje neprijetnega vonja stopal; Pilingi in eksfolianti za stopala; Kopeli in soli za stopala; Vložki in vstavki; Kompleti za pedikuro; Distančniki za prste na stopalih
hr-HR: Zdravlje i ljepota > Osobna njega > Njega stopala: Antifungalni tretmani za stopala; Pribor za njegu žuljeva; Pribor za njegu čukljeva; Pribor za njegu kurjeg oka i žuljeva; Kreme i balzami za stopala; Maske i pilinzi za stopala; Dezodoransi za stopala; Pilinzi i eksfolijanti za stopala; Kupke i soli za stopala; Ulošci i umetci za obuću; Setovi za pedikuru; Separatori za prste
nl: Gezondheid en persoonlijke verzorging > Persoonlijke verzorging > Voetverzorging: Antischimmel voet behandelingen; Blaar verzorging benodigdheden; Behandeling van likdoorns; Behandeling van likdoorns en eeltplekken; Voet crèmes en balsems; Voet maskers en peelings; Voetdeodorants; Voet scrubs en exfolianten; Voet weekmiddelen en zouten; Inlegzolen; Pedicure kit; Teenspreiders
sk-SK: Zdravie a krása > Osobná starostlivosť > Starostlivosť o nohy: Antimykotické prípravky na nohy; Pomôcky na ošetrenie pľuzgierov; Pomôcky na korekciu halluxu; Pomôcky na odstraňovanie kurieho oka a zrohovatenej kože; Krémy a balzamy na nohy; Masky a peelingy na nohy; Pomôcky na pohlcovanie zápachu nôh; Peelingy a exfolianty na nohy; Kúpele a soli na nohy; Vložky do topánok; Pedikúrne súpravy; Separátory na hallux
nb: Skjønnhet og helse > Personlig pleie > Fotpleie: Antifungale fotbehandlinger; Blemmepleieutstyr; Utstyr for pleie av fotkuler; Utstyr for pleie av hudvalker; Fotkremer og balsamer; Fotmasker og peelinger; Fjerning av fotlukt; Fotskrubb og eksfolieringsmidler; Fotbad og badesalter; Innleggssåler; Pedikyrsett; Tåputer
cs: Zdraví a krása > Osobní péče > Péče o nohy: Antimykotické přípravky na nohy; Pomůcky na puchýře; Péče o puchýře; Péče o kuří oka a ztvrdlou kůži; Krémy a balzámy na nohy; Masky a peelingy na nohy; Odstraňovače zápachu nohou; Peelingy a exfolianty na nohy; Koupele a soli na nohy; Stélky a vložky do bot; Pedikúrní sady; Oddělovače prstů na nohou
ru: Красота и здоровье > Личная гигиена и уход за собой > Уход за ногами: Противогрибковые средства для ног; Средства для лечения мозолей; Товары для коррекции большого пальца стопы; Товары для лечения мозолей и натоптышей; Кремы и бальзамы для ног; Маски и пилинги для ног; Дезодоранты для ног; Скрабы и эксфолианты для ног; Ванночки и соли для ног; Стельки и вкладыши; Наборы для педикюра; Разделители для пальцев ног
bg-BG: Здраве и красота > Лична грижа > Грижа за краката: Противогъбични средства за крака; Материали за грижа за мазоли; Консумативи за грижа за буниони; Консумативи за грижа за мазоли и кокоши трън; Кремове и балсами за крака; Маски и пилинг за крака; Продукти за премахване на миризмата на краката; Скрабове и ексфолианти за крака; Средства за накисване и соли за крака; Стелки и вложки; Комплекти за педикюр; Разделители за пръстите на краката
tr: Sağlık ve Güzellik > Kişisel Bakım > Ayak Bakımı: Antifungal Ayak Tedavileri; Su Toplama Bakım Malzemeleri; Bunyon Bakımı Malzemeleri; Nasır ve Kallus Bakımı; Ayak Kremleri ve Balsamları; Ayak Maskeleri ve Peelingler; Ayak Koku Gidericiler; Ayak Peelingleri ve Eksfolyanlar; Ayak Banyoları ve Tuzları; Ayakkabı Astar ve Keçeleri; Pedikür Kitleri; Ayak Parmağı Araları
pt-PT: Saúde e beleza > Cuidado pessoal > Cuidados dos pés: Tratamentos antifúngicos para pés; Material para tratamento de bolhas; Artigos para cuidado dos joanetes; Artigos para cuidado de calos e calosidades; Cremes e bálsamos para pés; Máscaras e peelings para pés; Removedores de odores dos pés; Esfoliantes e exfoliantes para pés; Banhos e sais para pés; Palmilhas e protetores; Kit de pedicure; Espaçadores de dedos dos pés
ko: 건강/미용 > 개인 미용/위생 용품 > 발 관리: 항진균 발 치료제; 물집 케어 용품; 무지외반증 케어용품; 티눈/굳은살 관리용품; 풋 크림 및 밤; 풋 마스크 및 필링제; 발냄새 제거제; 풋 스크럽 및 각질 제거제; 풋 목욕제 및 솔트; 깔창/안창; 페디큐어 키트; 발가락 교정기
es: Salud y belleza > Cuidado personal > Cuidado de los pies: Tratamientos antifúngicos para pies; Suministros para el cuidado de ampollas; Tratamiento de juanetes; Tratamiento de callos; Cremas y bálsamos para pies; Mascarillas y peelings para pies; Desodorante para pies; Exfoliantes para pies; Baños y sales para pies; Plantillas; Kits de pedicura; Separadores de dedos
ro-RO: Sănătate și frumusețe > Îngrijire personală > Îngrijirea picioarelor: Tratamente antifungice pentru picioare; Consumabile pentru îngrijirea veziculelor; Produse pentru monturi; Produse pentru bătături; Creme și balsamuri pentru picioare; Măști și peelinguri pentru picioare; Deodorante pentru picioare; Gomaje și exfoliante pentru picioare; Băi și săruri pentru picioare; Branțuri și inserții; Kituri pentru pedichiură; Distanțiere pentru degete
en: Health & Beauty > Personal Care > Foot Care: Antifungal Foot Treatments; Blister Care Supplies; Bunion Care Supplies; Corn & Callus Care Supplies; Foot Creams & Balms; Foot Masks & Peels; Foot Odor Removers; Foot Scrubs & Exfoliants; Foot Soaks & Salts; Insoles & Inserts; Pedicure Kits; Toe Spacers